臺灣高等法院臺中分院刑事判決　　　　95年度上易字第1313號
上　訴　人　臺灣臺中地方法院檢察署檢察官
上　訴　人
即　被　告　甲○○
選任辯護人　王忠沂律師
上列上訴人因詐欺等案件，不服臺灣臺中地方法院95年度易字第
306號中華民國95年7月31日第一審判決（起訴案號：臺灣臺中地
方法院檢察署94年度偵字第 16581號），提起上訴，本院判決如
下：
    主  文
上訴駁回。
    事實及理由
一、本案經本院審理結果，認第一審判決認事用法及量刑均無不
    當，應予維持，除理由應補充如下述外，引用第一審判決書
    記載之事實、證據及理由（如附件原審判決書）。
二、上訴人被告甲○○（以下簡稱被告）上訴意旨略謂：(一)被告
    於原審95年 2月20日準備程序已全部認罪，並將全部挪用之
    金額回補，且已返還戊○○詐欺金額，足見悛悔有加，態度
    良好，原審判決及檢察官上訴指責被告飾詞狡辯，毫無悔意
    ，容欠誤會，似欠公允。(二)本件詐欺乙事乃戊○○主動發動
    ，多方驅使被告為其案件關說活動，被告已多次婉拒，被告
    乃身不由己，並非惡性重大。(三)又戊○○係於93年12月底在
    國立美術館內交付200萬元予被告，原審認定係於93年8月間
    某日在台中市理性與感性社區樓下交付，所認定之交付時間
    、地點均有錯誤；再被告係於94年 1月底在美術館辦公室內
    ，將戊○○原交付之 200萬元，原封不封當面交還戊○○，
    因戊○○自認對調查局陸ＯＯ、調查員蔡ＯＯ、刑事組小隊
    長陳ＯＯ有不當放話，託被告致送50萬元作為修補關係，戊
    ○○乃從中取出 150萬元交予被告，並非作為活動打點不予
    提報流氓之用。又致送予調查員楊ＯＯ之20萬元，係在94年
     4月間分二次在台中市區內某餐廳內交付，並非當時即留下
    170萬元。至於94年5月間戊○○雖再拿出80萬元以打點免提
    報流氓，但被告未答應，戊○○遲至同年10月12日始送來現
    金89萬元。另關於招待司法人員飲宴須歸墊 9萬元乙節，被
    告係於93年12月間與江茂松、戊○○等三人在台中市政路假
    日酒店消費，席間並無司法人員在場。(四)原判決指稱被告以
    招待司法人員飲宴玩樂以為攏絡為由，而通知戊○○前去消
    費之場所付帳款約7、8次，金額計6、7萬元乙節，乃戊○○
    片面之詞，並無補強證據，以實其說。(五)被告因迄95年 1月
    27日始獲准具保，故於95年2月21日始交還戊○○上開170萬
    元，並非藉故稽延，從中詐取。關於被告挪用合作社資金部
    分，被告已於94年10月18日將原未回補之 1,118,242元償還
    ，並無不知悔改之情事。(六)原審就被告所犯背信部分判處有
    期徒刑2年，詐欺部分判處4年，參考其他個案判決前例，均
    嫌過重，量刑即有畸重失當，顯欠妥適等語。
三、原審檢察官上訴意旨略謂：(一)按刑罰之功能決定是否實現正
    義之理念，達成防患犯罪，維持社會秩序之任務。而刑罰以
    應報作為量刑之基礎，符合責任刑罰之基本理念，並輔以一
    般預防及特別預防之矯正目的，以達成刑罰之目標。本件被
    告甲○○固對於背信部分犯行坦承不諱，惟對詐欺取財部分
    犯行，於事證明確之情況下仍執詞狡辯，先就非常明確足以
    證明其犯罪事實之證據，爭執其證據能力，以圖卸責，非但
    毫無悔意，更飾詞狡辯其犯行，並於審理中聲請傳喚與其有
    共同經營事業之乙○○、丁○○等人為證，以圖卸責，益徵
    其對於所犯毫無悛悔之意。而本件檢察官已就被告所犯上開
    犯行，分別具體求刑有期徒刑2年、4年，應執行有期徒刑 5
    年10月，並經審理期日到庭執行職務之檢察官因見被告甲○
    ○不思反省其所作所為對於司法信譽之嚴重戕害，反而託詞
    狡辯以圖掩飾其犯行，而認原起訴之具體求刑，對於被告甲
    ○○無法生嚇阻警惕之效用，未能達成刑罰特別預防之目的
    ，因此就詐欺取財部分具體求刑4年6月。而被告甲○○無視
    於本案之罪證明確，面對起訴書所求處之重刑，猶飾詞狡辯
    ，顯見其毫無悔意。而原審於被告甲○○矢口否認詐欺取財
    犯行之情狀下，雖判處起訴書所求處之刑，然定應執行刑五
    年八月竟較輕於起訴書所求刑之應執行刑 5年10月，實予被
    告甲○○及其他有心仿傚之人生僥倖之心，不管檢察官求刑
    如何，於法院審理中仍可狡辯到底，奮力一博，或有無罪之
    機會，反正最終所判處之刑，仍不會重於檢察官所求之刑。
    原審未慮及此，率予被告甲○○科處較輕於起訴書及蒞庭檢
    察官所求之刑，實有鼓勵多數被否認犯罪之疑慮，而違背刑
    罰一般預防之目的。綜上所述，請求撤銷原判決，就背信部
    分判處有期徒刑 2年，詐欺取財部分判處有期徒刑4年6月，
    定應執行有期徒刑6年4月等語。
四、經查：(一)被告雖辯稱：伊係因戊○○多次主動央託代其向承
    辦其案件之司法人員關說，而自行將款項交付予伊，並非伊
    向戊○○詐欺騙取金錢云云。然稽之如後附表所示被告與雷
    金雷對話之內容，足認被告對戊○○多方舉例，誇稱其與司
    法人員（含警、調人員），彼此共同出遊飲宴，有深厚交情
    關係，可獲知有關案件之訊息，經由其行賄司法人員，已成
    功左右某些案件，以暗示其能影響戊○○之刑事案件及流氓
    案件，且表示戊○○若不願花錢，後果必然不堪，致使戊○
    ○誤信為真，乃依其所表示之金額，多次交付等情無訛。是
    被告上開所辯稱，委難採取。(二)再被告於本院審理時雖陳稱
    ：戊○○係於3年12月底在國立美術館內交付200萬元予被告
    ，其後，留下 150萬元係作為修補先前因放話而中傷調查局
    陸ＯＯ、調查員蔡ＯＯ、刑事組小隊長陳ＯＯ之用，為致送
    20萬元予調查員楊ＯＯ，而在94年 4月間分二次在台中市區
    內某餐廳內交付予被告，故總數共 170萬元，原審認定有誤
    ；且戊○○陳稱：約有支出消費場所之帳款7、8次，金額計
    6、7萬元乙節，乃其片面之詞云云。惟查戊○○約於93年 8
    、9 月間某日，因所犯之刑案（指常業重利案件）已經第一
    審判決，上訴第二審後，為透過被告活動承審法官，乃在台
    中市理性與感性社區樓下交付 200萬元，其後於94年2月1日
    該案於第二審判決確定，其認為被告未活動成功，乃向被告
    索回，被告表示他要去要回來才返還，約於 2月中旬被告復
    稱：其將被提報治平（指流氓案件），需要 170萬元，遂在
    94年 3月被告對其出示已要回200萬元時，留下170萬元等語
    在卷（見調查卷第24頁至25頁）。參之戊○○所犯常業重利
    案件係經臺灣臺中地方法院於92年6月10日以92年訴字第183
    號判決後，旋於當年上訴本院，而經本院於94年2月1日以92
    年度上訴字第1449號刑事第二審判決確定在案等情，亦各有
    上開案號判決在卷可稽。則原審依戊○○之證述，認定被告
    於上開時、地收受款項，自難認無據。又稽之如後附表所示
    之被告與戊○○對話內容，被告確有要求戊○○支付其在外
    飲宴之消費帳款無訛，則戊○○指稱：被告要求其支出消費
    場所之帳款約有7、8次之多，金額計6、7萬元乙節，自屬有
    補強證據可資佐證，堪予採取。(三)按刑法第339條第1項之詐
    欺罪及同法第342條第1項規定之背信罪，所規定之最重本刑
    俱為 5年以下有期徒刑，而原審判決已詳敘審酌被告之素行
    ，所犯背信與詐欺二罪之情節及所生之危害，暨犯後態度等
    一切情狀，各量處有期徒刑2年及4年，並定應其應執行有期
    徒刑5年8月，尚稱妥適，並無罪刑不相當之情形。至於被告
    所舉其他案例，乃各該個案量刑適當否之問題，不能作為本
    案之準據，附此敘明。
四、綜上所述，本案被告及原審檢察官提起上訴，指摘原審判決
    不當，請求撤銷改判，俱為無理由，均應予駁回。
據上論結，應依刑事訴訟法第368條、第373條，判決如主文。
本案經檢察官丙○○到庭執行職務。
中　　華　　民　　國　　96　　年　　4 　　月　　17　　日
          刑事第三庭    審判長法　官  王  增  瑜
                              法　官  廖  柏  基
                              法　官  蔡  紹  良
上列正本證明與原本無異。
不得上訴。
                              書記官  巫  丞  晏
中　　華　　民　　國　　96　　年　　4 　　月　　17　　日
附錄本案論罪科刑之法條：
中華民國刑法第339條第1項（普通詐欺罪）
意圖為自己或第三人不法之所有，以詐術使人將本人或第三人之
物交付者，處五年以下有期徒刑、拘役或科或併科一千元以下罰
金。
中華民國刑法第342條第1項 (背信罪)
為他人處理事務，意圖為自己或第三人不法之利益，或損害本人
之利益，而為違背其任務之行為，致生損害於本人之財產或其他
利益者，處五年以下有期徒刑、拘役或科或併科一千元以下罰金
附表：
┌─┬──────┬─────────────────────┐
│編│錄音時間    │對話（譯文）內容                          │
│號│            │Ａ：為戊○○；Ｂ：為甲○○                │
├─┼──────┼─────────────────────┤
│1 │94年10月12日│Ｂ：禮拜天，6點20分吳葵受才到澎湖，我9點20│
│  │14時30分至同│    分才到，…他約吳瑛吃午餐，說你的事，談│
│  │日16時10分  │    完之後，他的飛機是5點多，飛到澎湖是6點│
│  │            │    20分，我們吃飽後，他跟我說你的件事。你│
│  │            │    這件已經報局本部報了3次。             │
│  │            │Ａ：報3次？                               │
│  │            │Ｂ：…第1次沒過，…，禮拜六晚到前天，他有 │
│  │            │    找潘主任。                            │
│  │            │Ａ：臺中這潘主任？站主任？                │
│  │            │Ｂ：對啦，臺中這潘主任，他說你已經被監聽…│
│  │            │    。                                    │
│  │            │Ａ：我的事有這麼嚴重嗎？                  │
│  │            │Ｂ：有啊，你是他們鎖定管訓的對象…，我中午│
│  │            │    跟邦哥吃飯的時候有問邦哥，你跟我的電話│
│  │            │    有沒有被監聽？…。                    │
│  │            │Ｂ：我不知道，但我沒有…但他叫我跟你保持距│
│  │            │    離，表示你被監聽。                    │
│  │            │Ａ：監聽？我又沒怎樣？…                  │
│  │            │Ｂ：你聽我說嘛…監聽就戊○○你有怎樣，要送│
│  │            │    管訓才有這個動作…。                  │
│  │            │    你再去申請1支電話，你的電話我不敢接… │
│  │            │    ，昨天我一直找你就是要跟你講…        │
│  │            │Ａ：監聽？                                │
│  │            │Ｂ：…你被監聽了3個多月…這問邦哥就知道了 │
│  │            │    ，…。                                │
│  │            │Ｂ：我怎麼知道？但我的沒有。              │
│  │            │Ａ：你問邦哥的？                          │
│  │            │Ｂ：親口問的，中午的時候，邦哥叫我跟你保持│
│  │            │    距離。                                │
│  │            │Ｂ：對，啟文…，這3月我不知道變化這麼大， │
│  │            │    第1件沒過，後來又補報2件。            │
│  │            │Ａ：是同一件沒過再報，還是其他2件…？     │
│  │            │Ｂ：…你的已經報到局本部去了…。          │
│  │            │Ａ：聽了很難受，那要怎麼做？              │
│  │            │Ｂ：早上7點多時吳葵受有打電來，問我有沒有 │
│  │            │    告訴你這件事…。                      │
│  │            │Ｂ：這有多少？（翻塑膠袋的聲音）          │
│  │            │Ａ：89啊！不能讓他知道喔，有個20萬的和1個9│
│  │            │    萬的。                                │
│  │            │Ｂ：…那要用，我有個建議，禮拜五通通弄，趕│
│  │            │    在這禮拜五…                          │
│  │            │Ａ：沒啦，我這先給你，你看到了，那你相信這│
│  │            │    後面的我會做了。                      │
│  │            │Ａ：這要叫蔡啟文來拿？                    │
│  │            │Ｂ：對啊，9萬我拿起來，這是我的酒帳，下班 │
│  │            │    時再叫他來拿，…另外80禮拜五之前通通處│
│  │            │    理掉…。                              │
│  │            │Ａ：現在吳瑛的部分是50，啊，30的部分是陸頭│
│  │            │    ？                                    │
│  │            │Ｂ：這先出去…。                          │
│  │            │Ａ：你是叫我拿50還是…                    │
│  │            │Ｂ：你最起碼要拿50，這80的，你這個不要再拖│
│  │            │    了。                                  │
│  │            │Ａ：80很難籌，你知道嗎？                  │
│  │            │Ｂ：你昨天沒籌，現在這麼晚才籌…這過程我不│
│  │            │    去問，吳瑛這個要先處理，因為吳瑛先處理│
│  │            │    ，換這邊才動，就算小楊去聽譯文，去監聽│
│  │            │    啦，有沒有不管，只要這個資料不拿去給檢│
│  │            │    察官就還好…。                        │
│  │            │Ａ：我急啦。                              │
│  │            │Ｂ：你如果有辦法禮拜五80通通處理，一定要禮│
│  │            │    拜五。                                │
├─┼──────┼─────────────────────┤
│2 │94年10月6日 │Ａ：假日的部分，這張票後就都沒有了吧？    │
│  │16時30分至同│Ｂ：都沒了，那麼你現在所花的，是請後來一波│
│  │日18時10分  │    的事，你頭腦再想一想，我幫你把事實還原│
│  │            │    ，是拜託吳葵受和副局長吳瑛的。        │
│  │            │Ａ：吳瑛有處理到嗎？                      │
│  │            │Ｂ：你是在想甚麼？                        │
│  │            │Ｂ：就他們3個，我帶他們去找吳正博辦特別接 │
│  │            │    見，其實我跟你講啦，單這個去法務部叫檢│
│  │            │    察司這邊，地檢署這邊，重新翻案，以前有│
│  │            │    他字案也好，偵字案也好，後來不了了之，│
│  │            │    舊案重提，不管他犯甚麼案，不管他嘛！調│
│  │            │    口卡、通緝，你知道意思嗎？            │
│  │            │    龍哥借提出來，處理這些東西，處理這些東│
│  │            │    西，抓到，照舊的講就好了，這要很精密的│
│  │            │    工程，還是要起訴，起訴後，再審，這做偽│
│  │            │    證嘛，起訴！這些東西到了高院，湊在一起│
│  │            │    ，就翻案了。我在臺北時，我去…        │
│  │            │Ａ：管他…                                │
│  │            │Ｂ：聽你在話虎爛，這資料要送到司長那裡去！│
│  │            │    這特別接見要送到司長那裡去的！不要說鄭│
│  │            │    安雄接司長，…之後黃徵男還虧我說，表哥│
│  │            │    你真的很忙，辦特別接見比立委還多，整疊│
│  │            │    的！他這有分案嘛，我的就1疊在那。像這1│
│  │            │    次接見人…                            │
│  │            │Ｂ：還是要我啊，只要辦特別接見。立委甚麼人│
│  │            │    ，都要去到上頭，所以我嚇了一跳，沒甚麼│
│  │            │    關係的，我就不出面了，以後辦這個，我就│
│  │            │    不要了。徐博士打電話給我，叫邦哥，調查│
│  │            │    站的幾個陪他去，我說，你從來也不曾跟人│
│  │            │    家往來，就要叫人家處理這個…。        │
│  │            │Ｂ：…如果你的保證金這幾天被沒收，我還是有│
│  │            │    辦法讓他起死回生，過去吳吉安做處長時，│
│  │            │    某1 個檢察長，檢察官沒收（保證金），吳│
│  │            │    ○○打電給給他，…就--他們是有私交的啊│
│  │            │    ！                                    │
│  │            │Ｂ：我給你建議，對自己好一點，做1個功德， │
│  │            │    拿一些錢出來處理這些「媒角」，進去後，│
│  │            │    安排從典獄長這邊，副典獄長、秘書、教育│
│  │            │    科長整個，人家都安排好，時間一到馬上幫│
│  │            │    你報。                                │
│  │            │Ｂ：…你高院那個（案子）發回更審，有6、7成│
│  │            │    會到我朋友手上那裡。                  │
│  │            │Ａ：最重要的，是「陸頭」治平這1件，我一定 │
│  │            │    要處理掉，這1件再搞我，我絕對死掉！   │
│  │            │Ｂ：這你要處理掉，你的做法很差，這我4月份 │
│  │            │    刷卡到現在，你又用支票給我，你很沒行情│
│  │            │    --就這點--你很沒行情。                │
│  │            │Ｂ：我現在都不知道了，這個案子從那次我退駕│
│  │            │    後，就沒再問了，所以你問我就--，就是依│
│  │            │    以前的腳本嘛，報那個不重要的東西上去，│
│  │            │    就不會過嘛！                          │
│  │            │Ａ：我的意思是，我要進去之前要看到結論，還│
│  │            │    是我先拿給你，你幫我處理妥適，不要再亂│
│  │            │    舞了。                                │
│  │            │Ｂ：不是啦，--明天我先去了解一下，看他們願│
│  │            │    不願意再做，不願意再做，這就不是我能力│
│  │            │    所能及---。                           │
│  │            │Ａ：----不要像龍哥那樣，表哥處理的那麼好，│
│  │            │    你就不要回來，結果你很囂張，回來進去，│
│  │            │    龍哥絕對會很後悔，後悔為甚麼要回來，枉│
│  │            │    費花了那麼多錢，他不知道還有沒有命出來│
│  │            │    ---。                                 │
├─┼──────┼─────────────────────┤
│3 │94年10月8日9│Ｂ：昨天有聽蔡啟文講，每次選舉前都有1次掃 │
│  │時00分至同日│    黑，你這1件如果跟這1次結合，你本來是跟│
│  │14時10分    │    過年那次掃黑--                        │
│  │            │Ｂ：你這事本來就是這樣。我昨天又打給吳葵受│
│  │            │    ，----，昨天5點40幾分他打給我，----， │
│  │            │    因為你這個，沒有配合上頭不敢做，你這資│
│  │            │    料移到地檢署，你這個現在要從頭來，我明│
│  │            │    天9點半的飛機。                       │
│  │            │Ｂ：----我從清泉崗，吳葵受從臺北----他澎湖│
│  │            │    監獄的朋友當導遊，我們有國民旅遊卡    │
│  │            │    ------你這件事情在這段期間也要趕緊處理│
│  │            │    ，你這1牛又回過來曲國安主辦的。       │
│  │            │Ａ：我的案件又回過來曲國安主辦？          │
│  │            │Ｂ：對，又回過來曲國安主辦，所以，現在整個│
│  │            │    裡面，跟人家講好了，蔡啟文這---，我電 │
│  │            │    話給他，叫他帶小孩來，--他很不諒解--- │
│  │            │    。                                    │
│  │            │Ｂ：小孩子不在，這是藉口，表示裡面還沒溝通│
│  │            │    好，如果溝通好，我叫他帶小朋友來---這 │
│  │            │    是代號啦，不然我怎可能在電話中說我有事│
│  │            │    叫你趕快來。                          │
│  │            │Ｂ：你要先確定你的錢到位了沒？甚麼時候到位│
│  │            │    ？                                    │
│  │            │Ａ：你先聽我講，錢---，你禮拜三回來，我拿 │
│  │            │    70 或80，是70或80？我怎麼記得是70--。 │
│  │            │Ｂ：80。                                  │
│  │            │Ａ：80？我的記憶都亂掉了。                │
│  │            │Ｂ：80，這包括「陸頭」---，               │
│  │            │Ａ：「陸頭」是一部分嗎，                  │
│  │            │Ｂ：這架構，如果要用後面這1趟的方式，     │
│  │            │    ------ ，你現在要進行這個，應該不是這 │
│  │            │    樣進行的，錢通通要給人家，不要再等甚麼│
│  │            │    後謝的，這很難聽。這先拿，後面的5天到 │
│  │            │    位，這樣一來，人家才有可能再幫你動，你│
│  │            │    錢沒來是不可能幫你動的，你想想看，你進│
│  │            │    去後，我不會再幫你擔這個，因為這個吳葵│
│  │            │    受你也知道，我已經跟他講了，這變成這樣│
│  │            │    ---叫去溝通，---之前那些主辦的都調動，│
│  │            │    現在怎麼又能換掉？之前那個模式是可以的│
│  │            │    ，但是你已經沒有照那個劇本走了，現在你│
│  │            │    又要照那個劇本走，這1套已經不行了，絕 │
│  │            │    對不可以了。                          │
│  │            │Ａ：--我簿子裡面，我先領80給你，後面的部分│
│  │            │    ，後謝要多少？                        │
│  │            │Ｂ：後謝的部分，我有跟吳葵受講過了--，不是│
│  │            │    有跟講過了嗎？                        │
│  │            │Ｂ：這140是怎麼分配？                     │
│  │            │Ｂ：你只能處理到這裡而已，140只能處理這裡 │
│  │            │    而已。                                │
│  │            │Ｂ：---你想「陸頭」、「曲國安」-這20、30，│
│  │            │    這之前就幫你打算是這樣--，我是有叫啟文│
│  │            │    ，啟文說這陣子他很忙--。              │
│  │            │Ｂ：不是，你這個帳如果沒誠意付的話，如果不│
│  │            │    了了之的話，你那票又退票的話，你看我會│
│  │            │    不會講你。我幫你這個，我祇有賺到吃而已│
│  │            │    ，我使用人面沒拿半毛錢，到時候又弄這個│
│  │            │    ，沒這樣的事啦，女人你在搞，錢我來付  │
│  │            │    ---，那有這樣的事---。                │
│  │            │Ｂ：不是啦，這是比方說啦------，我跟徐會講│
│  │            │    ，要請吳葵受時他說他要花---。         │
│  │            │Ａ：我那1條沒付？上次那條7萬多的，我正好人│
│  │            │    沒錢，那時你去臺北要幹嘛？            │
│  │            │Ｂ：現在你有你要--，這是我已經刷卡付掉的帳│
│  │            │    ，有須要乾到現在？我跟錫慧講，錫慧一句│
│  │            │    話也沒吭聲，那你這樣，你的事情叫我怎麼│
│  │            │    處理。                                │
│  │            │Ｂ：我跟你說，你花在別人身上，沒有益處，我│
│  │            │    幫你經手過的東西，嘿，你的錢連帶我的情│
│  │            │    ，在人家身上，你想嘛--                │
│  │            │Ｂ：我知道，退回來啊！我現在就是跟你說，只│
│  │            │    有那1次，我幫你辦的「凸切」（沒辦好） │
│  │            │    ，但「凸切」的人不是我---。           │
│  │            │Ｂ：我就跟你講過了，用金援外交啦，----像車│
│  │            │    子，車子一問，說省了10萬，後來到外面問│
│  │            │    ，頂多才便宜個1萬、2--。              │
│  │            │    對啦，車子這是最好處理的----。        │
│  │            │    這人厲害啊，但是他認識的層級只是這樣而│
│  │            │    已。                                  │
│  │            │Ｂ：我有看最近有18個檢察官，幾10個法官都被│
│  │            │    鎖定，------ 龍哥高院那件事，又要重審 │
│  │            │    ，他一直拜託，那時候還在外面，還沒進去│
│  │            │    時，看案子分到誰那裡，----，我那時跟龍│
│  │            │    哥講，這時候不要，說不到2天，就駁回， │
│  │            │    他拿酒來我這裡，還拿50 隻大閘蟹來給我 │
│  │            │    ，叫我拿5隻給---，後來又來問我他那事要│
│  │            │    如何進行，還帶2瓶威士忌來，我這裡還有 │
│  │            │    他送的威士忌酒，他還要送別的酒別給我，│
│  │            │    我說不要了啦，因為之前我和他去臺北，去│
│  │            │    幫他擋他的案子，幫他擋了3個多月。     │
│  │            │Ａ：我就禮拜三拿給你，你不用管我怎麼來，我│
│  │            │    禮拜三拿給你，你聽懂吧，我不是還差你7 │
│  │            │    萬多，                                │
│  │            │Ｂ：7萬多，你還差我1個8千的，你才拿1萬2給 │
│  │            │    我，昨天吃飯算你的--。                │
│  │            │Ｂ：昨天我請他們的，我叫錫慧，我不是說他們│
│  │            │    在辦案不喝酒的---。                   │
│  │            │Ｂ：剛剛就是我跟他講，要不要來看雷風塔，如│
│  │            │    果整合好，他會說：好、好。這是個代號，│
│  │            │    表示是整合好了。如果還沒，他會說我在忙│
│  │            │    ，或是我小孩如何、如何--。            │
│  │            │Ｂ：這整天了，整組人都在辦公室，---上頭也 │
│  │            │    是要講，這翻牌還是要講，---這還作筆錄 │
│  │            │    --。                                  │
│  │            │Ａ：80萬，我--錢的部分，我禮拜三拿給你，78│
│  │            │    ？                                    │
│  │            │Ｂ：80啦！                                │
│  │            │Ａ：我會發瘋喔，老大，2遍哩，不是1遍哩，劉│
│  │            │    叔那次是空砲彈嘛，我2百萬都拿出去了豈 │
│  │            │    有想再拿回來的道理？拿回來是不得已的。│
│  │            │Ｂ：我也不願意這樣啊！                    │
│  │            │Ｂ：這也是我10幾年來第1次，這麼難看，---- │
│  │            │    談好幾件關說案都是他處理的---，你後面 │
│  │            │    有1隻黑手要讓你再進去關嘛，這也是蔡啟 │
│  │            │    文跟我講的。------。                  │
│  │            │Ａ：禮拜一去那裡拿錢？                    │
│  │            │Ｂ：我會叫他來拿，我不用在這裡--，禮拜二啦│
│  │            │    ，連休3天我知道啦，你拿裡錢來之前，你 │
│  │            │    要跟我講後謝的部分，--你只能前後而已，│
│  │            │    這甚麼時候到位，我才有可能幫你做，我現│
│  │            │    在跟你講白的，我不要在擔這個責任，再來│
│  │            │    ，這事完成後，你一定要包紅包給我，我不│
│  │            │    限你包多少，但一定要包，再來，你進臺中│
│  │            │    監獄關，說是另外一回事----。（徐會打電│
│  │            │    話給李）----談借公司之用-------。     │
│  │            │Ｂ：你80萬，禮拜二拿到我這裡來放，我會叫蔡│
│  │            │    啟文來拿。                            │
│  │            │Ａ：你要叫蔡啟文來拿？                    │
│  │            │Ｂ：我叫蔡啟文來拿，我會說來拿雷風塔的票，│
│  │            │    他聽得懂啦！我叫他拿回去處理你這件事，│
│  │            │    --雖然要到月底，我叫他不要----這是第1 │
│  │            │    點，第2點，後面的東西，甚麼時候到位，5│
│  │            │    天內處理完成。我來跟吳葵受---，我昨天 │
│  │            │    已經有叫他處理了，------              │
│  │            │Ａ：找吳葵受？                            │
│  │            │Ｂ：找他找吳瑛啊！調查局副局長。------案子│
│  │            │    已經在處理了，等補送資料---。         │
│  │            │    ---談各路人馬要幫吳葵受籌錢80萬走後面 │
│  │            │    送錢升處長事------ ---幫龍哥處理官司  │
│  │            │    ----                                  │
│  │            │Ａ：好啦。                                │
│  │            │Ｂ：你後面那個一定要打算有，不然前面這條也│
│  │            │    不用拿來了。                          │
│  │            │Ａ：這80，我拿過來--，88---。             │
│  │            │Ｂ：這後面酒錢最少也超過8萬5了，89啦。    │
│  │            │Ａ：好啦，88、89都沒關係了，我領整條的過來│
│  │            │    。我之前記的是70--。                  │
│  │            │Ｂ：80啦。                                │
│  │            │Ａ：老大，這80是沒問題，我是說之前已經花了│
│  │            │    1 百7了，後謝的部分，因是同一件事，-- │
│  │            │    雖然是2組人----                       │
│  │            │Ａ：但是對我來說是同一件事，我又不是再犯，│
│  │            │    ----後謝的部分不要那麼多。            │
│  │            │Ｂ：我跟你按30已經很良心了。              │
│  │            │Ｂ：我按陸元龍30已經很良心了，還有臺北的。│
│  │            │Ｂ：陸元龍30，但是我不確定30他收不收喔。  │
│  │            │Ａ：那曲國安呢？                          │
│  │            │Ｂ：這在80裡面了，不用去理了！            │
│  │            │Ａ：「80」準時到，沒問題，後面「30」陸頭的│
│  │            │    ，---吳葵受、吳瑛部分--？             │
│  │            │Ｂ：吳葵受跟我像兄弟------上面的部分，不得│
│  │            │    少於30嘛。                            │
│  │            │Ａ：要多少？40？50？--1百6？              │
│  │            │Ｂ：----1百6可以解決你的恩外是值得啦！----│
│  │            │    Ａ：80現金我可以處理，問題是後謝我要票│
│  │            │    貼---- Ｂ：你跟說何時就何時，我要跟人 │
│  │            │    家說。                                │
├─┼──────┼─────────────────────┤
│4 │94年9月8日16│Ａ：就「治平」這條嘛！                    │
│  │時30分至同日│Ｂ：還有我進去埔里，請法務部的，請他們裡面│
│  │18時10分    │    的人吃飯，這些總共7萬元左右---。      │
│  │            │Ａ：你不是說要拿單子給我？                │
│  │            │Ｂ：之前我不是拿1疊給你看？我都有列清單！ │
│  │            │    花甚麼，實報實銷，你也沒給我，再來就是│
│  │            │    請吳葵受，在臺北請吳瑛，1萬多元！     │
│  │            │Ａ：這1、2個月，你讓我冷靜去賺一點錢！    │
│  │            │Ｂ：你冷靜嘛！這邊並不跟你冷靜！---說到那 │
│  │            │    ，沒有1個段落，我又被罵，他們說「表哥 │
│  │            │    ，你在裝瘋」，你這樣讓陸元龍無法諒解，│
│  │            │    我說該怎麼辦就怎麼辦，我也是受害者，陸│
│  │            │    頭這些錢我只好自己吸收！              │
│  │            │Ａ：就真的沒錢！                          │
│  │            │Ｂ：你說要用車子來處理，在車子也找到了，你│
│  │            │    把你自己換3年管訓，你跟你自己在睹！沒 │
│  │            │    有，就不要跟人家講，在臺北你說專心去處│
│  │            │    理，吳葵受這要請人家吃飯--。          │
│  │            │Ａ：這段時間，你是有跟他們講一些負面的？  │
│  │            │Ｂ：沒有，我跟他們講，你最近都沒找我，--- │
│  │            │    他們有送地檢署，但資格不夠，不夠就再繼│
│  │            │    續補強，---這是你違約在先嘛，要把你送 │
│  │            │    那個！當時我要你這1條你要來換現金；那1│
│  │            │    條你還不處理，我幫你代刷的，去「假日」│
│  │            │    那個，--這你簽字的，這張你也給天麗（背│
│  │            │    書）簽字，這張要跳了哦！這還是小錢喔！│
│  │            │    --                                    │
│  │            │Ａ：那我還差你多少？                      │
│  │            │Ｂ：這2張，那你拿15萬給我就好了----這有1張│
│  │            │    4 月份的帳，另1個有2個多月了嘛，這是請│
│  │            │    吳葵受的----我打了好幾通電話給你，你都│
│  │            │    不接，不接我就不再找你了嘛--。        │
│  │            │Ａ：我就沒錢--。                          │
│  │            │Ｂ：----現在你即使只撒一泡尿，人家都在蒐證│
│  │            │    ，不是只有這樣而已--。                │
│  │            │Ａ：這料想不到的，治平--，之前是沒錢可處理│
│  │            │    ，現在要處理--                        │
│  │            │Ｂ：我以前早跟你說過成功的機會很大，--你的│
│  │            │    先機已沒有了，那時候講，你沒去處理，現│
│  │            │    在要處理，像癌細胞已經發（作）起來了，│
│  │            │    沒辦法處理了！我能夠做的就是做到跟這邊│
│  │            │    說好！跟這個說好！流程跟你說過了，照這│
│  │            │    個架構報上去，絕對不會過，因為資料不夠│
│  │            │    ！                                    │
│  │            │Ｂ：我就跟你講了嘛！我有開路給你走，你又不│
│  │            │    走---你做不到，就不要叫我去做，這已經 │
│  │            │    到了上頭，搞了很大條！---- 你做不到， │
│  │            │    就不要叫人家做，電話中你說。處理了嗎？│
│  │            │    （我說）有啊！我請他們吃飯了！我也跟你│
│  │            │    報帳了啊！這個請多少，那個請多少，--請│
│  │            │    吳癸受多少，都算在我這裡呀！連這些小錢│
│  │            │    你都沒辦法付嗎？                      │
│  │            │    你就這樣斷線，你都沒想到，我幫你跑腿的│
│  │            │    ，得到甚麼，祇得到吃而已，還要為你吸收│
│  │            │    這些錢！                              │
│  │            │    你都沒想過你進去關，假釋的問題，我會幫│
│  │            │    忙嗎？我會爽嗎？我講給吳癸受到們聽，假│
│  │            │    如典獄長要為你報（假釋），到了上頭，他│
│  │            │    會把你退回來！                        │
│  │            │    ---不要到最後朋友也反你，你本來可以閃 │
│  │            │    過3 年這一劫，--你算盤怎麼打的？---， │
│  │            │    我幫你跑腿，沒功勞也有苦勞，沒苦勞，我│
│  │            │    花的錢也要歸墊給我才對！--- （談假釋、│
│  │            │    分數等事）當時我也是幫你設計要到外監，│
│  │            │    才會輕鬆！過去你在外面賺那麼多錢，現在│
│  │            │    遇到牢獄之災，要對自己好一點，---我也 │
│  │            │    這樣告訴你呀！現在變成，我們不敢幫你出│
│  │            │    餿點子，出了點子，你不去執行，我們反而│
│  │            │    漏氣！其實你這報上去，申請到外監，還要│
│  │            │    矯正司同意，這沒有那麼簡單！          │
│  │            │    我和看守所所長和典獄長吳正博，這2個都 │
│  │            │    是我老兄弟啦！吳正博是以前臺中所的所長│
│  │            │    ，和楊財坤對調，現在調到臺中監，都是我│
│  │            │    老朋友了！                            │
│  │            │    他這一屆做總幹事，我做副會長，下屆吳正│
│  │            │    坤做總幹事，我做會長，這是矯正協會，部│
│  │            │    長做理事長，司長做副理事長，我是首席副│
│  │            │    會長，我們有60多人，我做首席副會長，9 │
│  │            │    月24日要授證，部長會來，我捐21萬。----│
│  │            │Ａ：你怎麼知道，我那時沒錢，並不代表現在我│
│  │            │    沒錢。                                │
│  │            │Ｂ：那好啊！10萬你拿來處理啊。            │
│  │            │Ａ：就是這1張客票嘛，客票先不要算，要多少 │
│  │            │    ？                                    │
│  │            │Ｂ：那你拿7萬元來給我----，這條交際費是用 │
│  │            │    我的卡刷付給人家的！從4月份給人家到現 │
│  │            │    在！                                  │
│  │            │Ｂ：這社會事怎麼處理理？我們這人格者也是一│
│  │            │    諾千金哦！喂！某某人，這件事，你幫我關│
│  │            │    照一下好嗎？這樣就好了？不必再說什麼！│
│  │            │    我們在幫人家處理事情，就是說這個事情你│
│  │            │    要怎麼用？這個架構要怎麼、怎麼做，事成│
│  │            │    後會向你謝謝，這個事你要幫我用到這樣，│
│  │            │    好嗎！這個他們有做嗎？有啊！人家有做！│
│  │            │    人家有做！                            │
│  │            │    你以後叫律師調資料來看，第1次送出潘副 │
│  │            │    座那邊沒過，人家有做啊！沒過啊！人家又│
│  │            │    轉回來，你東西要到位啊，你沒有，又避不│
│  │            │    見面！----                            │
└─┴──────┴─────────────────────┘
